臺灣桃園地方法院刑事裁定　　　　　　　　　　　　　　　九十年度自緝字第九號
　　自　訴　人　永冠交通有限公司
　　代　表　人　潘淑媺
　　代　理　人　林三鶴
　　　　　　　　陳仲鵬
　　被　　　告　甲○○
右列被告因詐欺案件，經自訴人提起自訴，本院裁定如左：
    主  文
自訴駁回。
    理  由
一、自訴意旨略以：被告甲○○於民國八十九年一月十三日至自訴人位於桃園縣龜山
    鄉營業所，自稱為加加企業社之負責人，以欲擴展公司營運為由向自訴人借款新
    台幣（下同）一百三十三萬元，約定於同年二月二十五日償還，並交付加加企業
    社之客票及簽發本票為擔保，另約定如未能如期償還，願將加加企業社及其所有
    之坐落桃園縣八德市○○段四二０號及桃園市○路段二六六一號土地讓與自訴人
    ，詎被告甲○○屆期並未償還借款，且避不見面，經自訴人查明其並非加加企業
    社之負責人，而所稱供擔保之不動產亦非其所有，自訴人至此始知受騙，因認被
    告甲○○涉犯刑法第三百三十九條第一項之詐欺取財罪嫌。
二、按法院或受命法官於自訴案件第一次審判期日前訊問及調查結果，如認為案件有
    刑事訴訟法第二百五十二條至第二百五十四條之情形者，得以裁定駁回其自訴，
    同法第三百二十六條第三項定有明文。
三、訊據被告甲○○對於右揭時地向自訴人票貼借款之事實，固不否認，惟堅決否認
    有詐欺犯行，辯稱：案外人江興成（已死亡）因急需資金週轉，故請伊透過陳國
    義向自訴人票貼借款一百三十三萬元，伊有簽發本票及交付三十餘張支票，然伊
    已清償其中之五十七萬零八百六十五元，嗣因江興成所交付之客票陸續退票，伊
    亦因自身經濟能力所限，始無力清償等語。經查：被告簽發本票一紙向自訴人票
    貼借款一百三十三萬元之事實，除據被告自白外，並有自訴人所提本票一紙在卷
    可稽，堪認為真，又被告辯稱已清償其中之五十七萬零八百六十五元之等語，依
    自訴人主張被告借款時交付三十餘張支票，然其於本院審理時僅提出支票十七紙
    總金額為七十五萬九千一百三十五元觀之，亦堪認被告此部分之辯解屬實，至自
    訴人主張被告於借款時，曾約定如未能如期還款，願將加加企業社及其本身之不
    動產讓與云云，固有自訴人所提收據（協議書）一紙在卷可稽，然此為被告所否
    認，辯稱自訴人所指之二筆土地並非加加企業社或其本身所有，伊借款當時並無
    為此承諾，係無力清償時，始受迫簽該收據（協議書）等語，自訴人就此事實亦
    不能提出積極證據證明，則被告上開辯解即非無可採，此外復查無其他積極證據
    足認被告有施用詐術行為，其犯罪嫌疑尚屬不足，本件應純屬民事債務糾葛，依
    前開法律規定，應裁定駁回自訴。
據上論斷，應依刑事訴訟法第三百二十六條第三項、第二百五十二條第十款，裁定如
主文。
中      華      民      國      九十一    年      一      月    三十    日
                                臺灣桃園地方法院刑事第一庭
                                        法  官  黃  斯  偉
一、右正本證明與原本無異。
二、如不服本裁定，應於送達後五日內，向本院提出抗告狀
                                        書記官  薛  淑  玲
中      華      民      國      九十一    年      一      月    三十    日
